Inventaris van het fotoarchief van het Algemeen Nederlands Fotopersbureau (ANEFO), Collectie Chronologisch, 1984-1989 september - positieven
Nationaal Archief, Den Haag
Fotocollectie Algemeen Nederlands Fotopersbureau (ANEFO): Collectie Chronologisch - positieven
ANEFO afdrukken, 1984-1989
8033
3.75 meter; 30 inventarisnummers.
Foto's
Nationaal Archief, Den Haag
Algemeen Nederlandse Fotopersbureau ANEFO
Serie persfoto's van het fotopersbureau ANEFO, chronologisch geordend uit de jaren 1984 tot en met 1989.
Archiefvorming
Geschiedenis van het archiefbeheer
De collectie is een onderdeel het fotoarchief ANEFO. Het betreft afdrukken die chronologisch zijn geordend en gebonden d.m.v. hechters.
De verwerving van het archief
Het archief is krachtens bepalingen van de Archiefwet overgebracht.
2.24
Aanwijzingen voor de gebruiker
Openbaarheidsbeperkingen
Volledig openbaar.
Materiële beperkingen
Aanvraaginstructie
Openbare archiefstukken kunnen online worden aangevraagd en gereserveerd. U kunt dit ook via de terminals in de studiezaal van het Nationaal Archief doen. Om te kunnen reserveren dient u de volgende stappen te volgen:
U maakt een profiel aan op www.gahetna.nl, en logt vervolgens in
Via de archiefinventaris (alleen de beschrijvingen met rode nummers) selecteert u het gewenste archiefstuk door op de knop 'Reserveren' te klikken
In het volgende scherm geeft u aan op welke dag u het archiefstuk wilt inzien
Indien u zich bevindt in de studiezaal en een tafelnummer heeft ontvangen kunt u dit nummer vermelden. Als u geen tafelnummer heeft kunt u tafelnummer 777 laten staan
Vervolgens bevestigt u uw reservering door deze te versturen.
Verwant materiaal
Beschikbaarheid van kopieën
Beschrijving van de series en archiefbestanddelen
- 1984 januari-februari, 1
  Niet raadpleegbaar
- 1984 maart-april, 2
- 1984 mei-juni, 3
- 1984 juli-augustus, 4
- 1984 september-oktober, 5
- 1984 november-december, 6
- 1985 januari-februari, 7
- 1985 maart-april, 8
- 1985 mei-juni, 9
- 1985 juli-augustus, 10
- 1985 september-oktober, 11
- 1985 november-december, 12
- 1986 januari-februari, 13
- 1986 maart-april, 14
- 1986 mei-juni, 15
- 1986 juli-augustus, 16
- 1986 september-oktober, 17
- 1986 november-december, 18
- 1987 januari-februari, 19
- 1987 maart-april, 20
- 1987 mei-juni, 21
- 1987 juli-augustus, 22
- 1987 oktober-november, 23
- 1987 december, 1989 januari-februari, 24
- 1988 maart-mei, 25
- 1988 juni-augustus, 26
- 1988 september-november, 27
- 1988 december, 1989 januari-februari, 28
- 1989 maart-mei, 29
- 1989 juni-september, 30